【裁判字號】    89,訴,431
【裁判日期】    890801
【裁判案由】    毒品危害防制條例
【裁判全文】
臺灣板橋地方法院刑事判決                          八十九年度訴字第四三一號
    公  訴  人  臺灣板橋地方法院檢察署檢察官
    被      告  丙○○
右列被告因違反毒品危害防制條例案件，經檢察官提起公訴 (八十九年度偵字第一一
五六號），甲○判決如左：
    主  文
丙○○轉讓第二級毒品安非他命，處有期徒刑拾月。
    事  實
一、丙○○明知安非他命係屬第二級毒品，竟基於轉讓毒品之犯意，先以新台幣（以
    下同）一千元價格向綽號「阿明」之男子購得安非他命一小包後，於八十九年一
    月四日，在台北縣永和市捷運頂溪站，以原價一千元價格，轉讓予乙○○，旋由
    乙○○攜帶該包安非他命隨丙○○至台北縣永和市○○路二二巷十九弄九號三樓
    丙○○住處，一起吸用安非他命。嗣乙○○於八十九年一月五日中午十二時許，
    在台北縣中和市○○路一０二之一號前為警查獲，旋於同日下午四時三十分許，
    帶警方至前揭丙○○住處查獲丙○○，並扣得丙○○所有供其吸用之安非他命一
    小包（毛重零點八公克，驗餘淨重零點六公克）。
二、案經台北縣警察局中和分局報請台灣板橋地方法院檢察署檢察官偵查起訴。
    理  由
一、訊據被告丙○○矢口否認有何犯行，辯稱：伊未販賣安非他命，伊僅陪乙○○去
    電動遊樂場所由乙○○自己向綽號「阿明」男子購買安非他命云云。經查，被告
    丙○○於偵查中辯稱：乙○○拿一千元給伊，由伊去向「阿明」男子購回安非他
    命，伊再與乙○○一起至伊住處吸用安非他命，由乙○○請伊吸用該包安非他命
    云云。惟查，證人乙○○於偵查中證稱：伊於八十九年一月四日在永和市頂溪捷
    運站，向被告丙○○購買安非他命，伊拿一千元給被告丙○○，被告丙○○當場
    交付安非他命給伊，之後就一起至被告丙○○住處吸用安非他命等語（見偵查卷
    第二六頁反面）。而被告丙○○於該次偵查時，見證人乙○○為上述證詞，立即
    以手碰觸證人乙○○阻止其繼續陳述之情形，亦有筆錄記載當時情況甚明（見偵
    查卷第二六頁反面）。依上開調查，被告丙○○前後所辯不一，而證人乙○○之
    證詞明確，是以證人所述應係實在，被告所辯無非事後飾卸之詞，不足採信。本
    件事證明確，被告丙○○之犯行堪以認定。
二、經查，證人乙○○以一千元向被告購得該包安非他命後，與被告一起至被告住處
    吸用安非他命，由乙○○將少許安非他命分予被告吸用，雖乙○○有將該包安非
    他命分少許予被告吸用，然乙○○係單純基於情誼的事後贈與，雙方並無以事後
    分食安非他命作為買賣安非他命對價之合意，尚難認被告有以事後贈與行為作為
    交付安非他命之條件，此外無證據證明被告於此交付安非他命行為中有實際獲利
    ，因此不得遽認被告有本於意圖營利之犯意互易販賣。因此僅得認被告係以轉讓
    之意思為之，核被告所為係犯毒品危害防制條例第八條第二項之轉讓第二級毒品
    罪。公訴人認被告交付毒品係犯同條例第四條第二項之販賣毒品罪，起訴法條尚
    有未洽，應予變更。因公訴人起訴事實，就被告將毒品交付予乙○○之基本社會
    事實，已提起公訴，甲○自得變更法條加以審判。爰審酌被告之品行、犯罪之動
    機、目的、手段、所生危害、犯罪後態度等一切情狀，量處如主文所示之刑，以
    資懲儆。
三、查獲之第二級毒品安非他命一小包（毛重零點八公克，驗餘淨重零點六公克），
    係供被告吸用，與本件轉讓安非他命無涉，爰不另為沒收之諭知。
據上論斷，應依刑事訴訟法第二百九十九條第一項前段、第三百條、毒品危害防制條
例第八條第二項，判決如主文。
本案經檢察官陳伯厚到庭執行職務
中      華      民      國    八十九    年      八      月      一      日
                                      臺灣板橋地方法院刑事第二庭
                                          法  官  黃  惠  瑛
右正本證明與原本無異。
如不服本判決，應於判決送達後十日內，向甲○提出上訴狀。
                                          書記官  張  志  華
中      華      民      國    八十九    年      八      月      三      日
附錄本案論罪科刑法條全文：
毒品危害防制條例第八條
轉讓第一級毒品者，處一年以上七年以下有期徒刑，得併科新臺幣一百萬元以下罰金
。
轉讓第二級毒品者，處六月以上五年以下有期徒刑，得併科新臺幣七十萬元以下罰金
。
轉讓第三級毒品者，處三年以下有期徒刑，得併科新臺幣三十萬元以下罰金。
前三項之未遂犯罪之。


司法院資訊處製作；財團法人民間司法改革基金會備份。
